【裁判字號】    90,交易,24
【裁判日期】    900705
【裁判案由】    過失傷害等
【裁判全文】
臺灣花蓮地方法院刑事判決                            九十年度交易字第二四號
    公  訴  人  臺灣花蓮地方法院檢察署檢察官
    被      告  甲○○
右列被告因公共危險案件，經檢察官提起公訴（八十九年度偵字第三七七一號），本
院判決如左：
    主  文
甲○○服用酒類，不能安全駕駛動力交通工具而駕駛，累犯，處役拘伍拾伍日，如易
科罰金，以參佰元折算壹日；又傷害人之身體，累犯，處有期徒刑參月，如易科罰金
，以參佰元折算壹日。扣案之皮帶壹條沒收。
    事  實
一、甲○○曾犯贓物罪，經台灣台中地方法院民國八十六年五月十四日，判處有期徒
    刑五月，入監執行結果，於八十六年八月十四日執行完畢。猶不知警惕，於八十
    九年十二月晚間六時起，在花蓮縣吉安鄉吉安派出所附近，與友人飲洒，迄晚上
    九時許已喝二瓶米酒，其酒後吐氣所含酒精濃度高達每公升零點九九毫克，已不
    能安全駕駛動力交通工具，仍騎乘車號ＨＧＰ─四一三號機車，沿花蓮縣吉安鄉
    ○○路，由南往北方向行駛，於晚上九時十分許，行經自立路與莊敬路口時，因
    受酒精影響，而蛇行駕駛。適有與甲○○同向，騎乘車號ＵＵＢ─七六五號機車
    正行駛至該處之乙○○見其蛇行，乃對甲○○鳴按喇叭，致其心生不滿，竟基於
    傷害之犯意，抽取自有配於腰際之皮帶一條，抽打乙○○後，仍心有不甘，復撿
    拾路旁之石頭及磚塊各一塊，丟擲乙○○，致乙○○受有右臉瘀血、腫痛約四×
    四公分之傷害。適經巡邏員警發現，當場逮捕，並扣得上開皮帶一條、石頭及磚
    塊各一塊。
二、案經花蓮縣警察局吉安分局報請臺灣花蓮地方法院檢察署檢察官偵查起訴。
    理  由
一、訊據被告甲○○對於右揭時、地酒醉後騎車蛇行，遭被害人乙○○鳴按喇叭，引
    其不滿，遂以皮帶毆打被害人後，復以石塊、磚塊丟擲被害人，致其受傷之事實
    ，均坦承不諱，核與被害人乙○○指述之情節相符，並有警方查獲酒醉駕車觀察
    職務報告、被告經警測試後，其呼氣酒精濃度為零點九九之測試單、記載被告酒
    精濃度為零點九九之花蓮縣警察局舉發違反道路交通管理事件通知單、記載乙○
    ○受有如事實欄所述傷勢之行政院衛生署花蓮醫院診斷書各乙紙，及被告所騎乘
    ＨＧＰ─四一三號機車、皮帶一條、石頭、磚塊各一塊之照片共四幀附卷可稽，
    此外有皮帶一條、石頭、磚塊各一塊扣案可證。查酒精對中樞神經系統具有麻醉
    作用，在通常情形，呼氣酒精濃度超過每公升零點五五毫克時，呈腳步穩、平衡
    感與障礙度升高之行為表現，其肇事率已超過正常人十倍，已可認定酒醉，被告
    酒後測得酒精濃度達零點九九毫克，已具備上述醫學現象，復因酒後騎車蛇行，
    且因蛇行遭人鳴按喇叭後，即攻擊被害人，致被害人受傷，已如前述，核依其情
    形，益可認定其酒醉駕車，顯已不能安全駕駛，至為明確。事證明確，被告酒醉
    駕車及傷害犯行均堪認定。
二、查被告於飲酒後已達於不能安全駕駛之狀態，猶駕駛汽車部分，核係犯刑法第一
    百八十五條之三之服用酒類，不能安全駕駛動力交通工具而駕駛罪。其至以皮帶
    及石頭、磚塊攻擊被害人，使之受傷部分，核係犯刑法第二百七十七條第一項之
    傷害罪。被告所犯前開二罪，犯意各別，行為互殊，構成要件不同，應予分論併
    罰。查被告曾犯贓物罪，經台灣台中地方法院民國八十六年五月十四日，判處有
    期徒刑五月，入監執行結果，於八十六年八月十四日執行完畢，有台灣花蓮地方
    法院檢察署刑案資料查註紀錄表、台灣高等法院被告全國前案紀錄表可按，其於
    五年以內再犯本件有期徒刑以上之罪，為累犯，依刑法第四十七條規定加重其刑
    。爰審酌被告有多次前科之素行不良，酒後騎乘機車，對社會之危險性，係高危
    險行為，復因蛇行而遭人鳴按喇只，即以皮帶、石頭等物傷害被害人，被害人受
    傷之輕重，至今尚未賠償被害人損害，及其犯罪後態度等一切情狀，分別量處如
    主文所示之刑，並分別諭知易科罰金之折算標準。又被告行為後，刑法第四十一
    條業於九十年一月四日修正為：「犯最重本刑為五年以下有期徒刑以下之刑之罪
    ，而受六月以下有期徒刑或拘役之宣告，因身體、教育、職業或家庭之關係，執
    行顯有困難者，得以一元以上三元以下折算壹日，易科罰金。」，並於九十年一
    月十日經總統公布施行，被告行為後法律既有變更，比較新舊法的結果，修正後
    之規定對被告並無有利或不利之情形，依刑法第二條第一項前段的規定，仍應適
    用裁判時的新法，即裁判時之刑法第四十一條第一項前段規定，定其易科罰金之
    折算標準。
三、至扣案之皮帶一條，係被告所有，用以傷害被害人所用之犯罪工具，業據被告供
    承在卷，應依法宣告沒收。至被告另持以丟擲被害人所用之石頭、磚塊各一塊，
    係被告臨時在路旁所撿拾者，業據被告供明，既非被告所有之物，爰不為沒收之
    宣告，併予敘明。
據上論斷，應依刑事訴訟法第二百九十九條第一項前段，刑法第二條第一項前段、第
一百八十五條之三、刑法第二百七十七條第一項、第四十七條、第四十一條第一項前
段、第三十八條第一項第二款，罰金罰鍰提高標準條例第一條前段、第二條，判決如
主文。
本案經檢察官李子春到庭執行職務。
中      華      民      國      九十    年      七      月      五      日
                                臺灣花蓮地方法院刑事庭
                                    法  官  吳  順  龍
右正本證明與原本無異。
如對本判決不服，應於送達後十日內，向本院提出上訴狀。（應抄附繕本）告訴人或
被害人如對於本判決不服者，應具備理由請求檢察官上訴，其上訴期間之計算係以檢
察官收受判決正本之日期為準。
                                    法院書記官
中      華      民      國      九十    年      七      月      九      日
附錄本判決論罪之法律條文：
刑法第一百八十五條之三：
服用毒品、麻醉藥品、酒類或其他相類之物，不能安全駕駛動力交通工具而駕駛者，
處一年以下有期徒刑、拘役或三萬元以下罰金。
刑法第二百七十七條第一項：
傷害人之身體或健康者，處三年以下有期徒刑，拘役或一千元以下罰金。


司法院資訊處製作；財團法人民間司法改革基金會備份。
